Oscar Dario Villamil Gonzalez

Cra 17B # 175 - 91 Torre 6 apto 1205

Bogotá - Colombia Tel: 3112206694

Email: osc villa@hotmail.com

Matricula Profesional: 25255220831CND



Ingeniero de sistemas con Especialización en Gerencia de proyectos, 15 años de experiencia, 6 de ellos como Gerente de proyectos de implementación baso diferentes metodologías Ágil (Scrum) y tradicional (PMI) en diferentes proyectos de software, 3 años como líder técnico y 8 años como desarrollador de software.

ESTUDIOS

2019 Gerencia de Proyectos

Bogotá Corporación Universitaria UNITEC

2007 Ingeniero de sistemas Universidad Manuela Beltran

2004 Tecnico Profesional En Ingeniero de Sistemas

Ibagué Corporación Unificada Nacional de Educación Superior - CUN

Idiomas: Español: Natal

Certificaciones

Scrum Máster, Agile Coach - Scrum

EXPERIENCIA LABORAL

Agosto 2023-Actualidad LinkTic, Tecnología Bogotá Scrum Master

Tareas realizadas: Coordinar y supervisar el proyecto bajo la metodología Scrum de desarrolllo e implementacion de un SGDEA para la empresa de acueducto y alcantarillado de bogota.

Diciembre 2022-Marzo 2023 Periferia, Tecnología Bogotá Gerente de Proyecto

Tareas realizadas: Cliente Seguros Alfa, coordinar y supervisar el proyecto de obsolescencia bajo la metodología Scrum, controlando en cuenta el presupuesto mensual del proyecto

Agosto 2022 - Junio 2023 SoftGic, Tecnología <u>Solution Desing Lab Leader</u>

Tareas realizadas: Coordinar el laboratorio, asignación de los scrum máster y lideres funcionales a los diferentes proyectos, Filtro técnico para la contratación de scrum master o funcionales, elaboración de propuestas para proyectos nuevos

Agosto 2021 - Junio 2023 SoftGic, Tecnología Bogotá Scrum Máster

Tareas realizadas: Coordinar y supervisar proyectos bajo la metodología Scrum, teniendo en cuenta cada una de las etapas del ciclo de vida del software, entre los proyectos asignados esta: Fiscalía General de la Nación, Claro , UPME

Como proyecto destacado se coordino por 8 meses proyecto de BanCoppel de Mexico donde se desarrollo el software de creditos para medianas y peqeñas empresa

Enero 2020 – junio 2021 TredaSolutions, tecnología Bogotá Scrum Máster

Tareas realizadas: Coordinar y supervisar proyectos bajo la metodología Scrum, teniendo en cuenta cada una de las etapas del ciclo de vida del software, entre los proyectos asignados esta : Comisión de la Verdad, Agencia Nacional del Espectro, Veolia, Constructora Bolívar

Febrero 2017- Enero 2020 Micrositios, tecnología Bogotá Gerente de Proyectos

Tareas realizadas: Coordinar y supervisar los proyectos asignado por la entidad Bajo los lineamientos del PMI y la metodologia agil scrum en cada uno de las etapas del ciclo de vida de un proyecto, supervisar el personal asignado en los proyectos, entre los proyectos asignado son: Ejercito Nacional, Sanidad fuerzas Militares, Agencia logística, Caja de Retiro de las Fuerzas Militares, Coldeportes, Fondo Bienestar Social de la Contraloria, DCRI, Gobernaciónde Casanare, Icanh entre otros

Enero 2017- Enero 2020 Micrositios, tecnología Bogotá Lider Tecnico

Tareas realizadas: Verificar, supervisar y asesorar a toda el área técnica con los relacionado con los aspectos técnicos de cada uno de los proyectos, asesoramiento a los desarrolladores, Generación de la arquitectura de cada uno de los proyectos

Enero 2016- Enero 2017 Bogotá Micrositios, tecnología Coordinador Desarrollo **Tareas realizadas:** Supervisar y coordinar a cada uno de los desarrolladores realizando el asesoramiento respectivo para el cumplimiento de cada una de las tareas. Colaboración en todo lo relacionado a los aspectos técnicos de cada uno de los proyectos a los gerentes de proyectos.

Sept 2013- Enero 2016 Bogotá

Micrositios, tecnología Analista de Sistemas

Tareas realizadas: Desarrollado Full - Stack de aplicaciones web en PHP participando en diferentes proyectos como: Cormagdalena, UIAF, Agencia Logística , Sanidad Fuerzas Militares.

Sept 2012- Sept 2013 Bogotá

Ximil Technologies, tecnología Ingeniero Desarrollador

Tareas realizadas: Desarrollo de los siguientes proyectos: MINISTERIO DE AGRICULTURA: Soporte y modificaciones al sistema de gestión de documentos ORFEO, COMANDO GENERAL (ORFEO): soporte y modificaciones al sistema de gestión de documentos ORFEO durante este proyecto realice el desarrollo de las diferentes solicitudes realizadas por el cliente.

Sept 2011- Sept 2011 Bogotá

Micrositios, tecnología Coordinador de Soporte

Tareas realizadas: Verificación y seguimiento de cada una de las solicitudes de soporte generadas los clientes realizando la respectiva asignación a los ingenieros de soporte para el cierre de estos. supervisar al personal asignado al área y generación de reportes de cumplimiento para la alta gerencia.

Feb 2008- Sept 2011 Bogota

Micrositios, tecnología Analista de Sistemas

Tareas realizadas: Desarrollador Full - Stack en lenguaje PHP realizando desarrollos de tramites, servicios y portales web para diferentes entidades del estado como el ejercito Nacional, fondo Rotatorio de la Policía, Cremil, Coldeportes entre otras supervisar al personal asignado al area y generación de reportes de cumplimiento para la alta gerencia

Orlando Sandoval Saavedra

Histrion Internatinal Gerente General

Teléfono: 3113127294

Leonardo Forero

Micrositios Gerente General Teléfono: 3006081486

Milton Gonzalez

Ximil tecHnolOGies Gerente General

Teléfono: 312 5055952

REFERENCIAS PERSONALES

Sulma Rocio Pedraza Esposa

Ingeniero de Sistemas Teléfono: 3123515755

Juan Manuel Villamil Hermano

Contador Publico

Teléfono: 3176685870

Eduardo Zabala Amigo

Ingeniero de Sistemas Teléfono: 3118269968

Oscar Villamil

OSCAR DARIO VILLAMIL CEDULA: 14395528 IBAGUE